臺灣臺東地方法院刑事判決
107年度原侵訴字第5號
公  訴  人  臺灣臺東地方檢察署檢察官
被      告  乙○○


選任辯護人  林長振律師(法扶律師)
上列被告因妨害性自主案件，經檢察官提起公訴（107年度調偵
字第16號），本院判決如下：
    主  文
乙○○對未滿十四歲女子犯強制性交罪，共貳罪，均累犯，各處有
期徒刑柒年貳月。應執行有期徒刑柒年陸月。 
    事  實
一、乙○○明知代號0000甲000000甲0（真實姓名年籍資料詳卷，
    下稱丙女）之孫女即代號0000甲000000（民國101年生10月
    生，真實姓名年籍資料詳卷，下稱甲女）、0000甲000000（
    102年11月生，真實姓名年籍資料詳卷，下稱乙女）均為未
    滿14歲之人，竟分別基於強制性交之犯意，於106年7月24日
    18時至19時許，在臺東縣臺東市青海路丙女所經營之小吃店
    內（詳細地點詳卷），先違反甲女之意願，不顧甲女以「將
    乙○○手推開」表示反對之意，將甲女抱至其大腿上，以左手
    手指插入甲女陰道內抽動之方式，對甲女強制性交1次；又
    另行起意，違反乙女之意願，不顧乙女以「將乙○○手推開」
    表示反對之意，將乙女抱至其大腿上，以左手手指插入乙女
    陰道內抽動之方式，對乙女強制性交1次。
二、案經甲女、乙女、丙女訴由臺東縣警察局移送臺灣臺東地方
    檢察署檢察官偵查起訴。
    理  由
壹、程序部分
(一)按性侵害犯罪防治法所稱性侵害犯罪，係指觸犯刑法第221
    條至第227條、第228條、第229條、第332條第2項第2款、第
    334條第2項第2款、第348條第2項第1款及其特別法之罪；又
    行政機關、司法機關及軍法機關所製作必須公示之文書，不
    得揭露被害人之姓名、出生年月日、住居所及其他足資識別
    被害人身分之資訊，性侵害犯罪防治法第2條第1項、第12條
    第2項分有明文。另性侵害犯罪防治法第12條所定其他足資
    識別被害人身分之資訊，包括被害人照片或影像、聲音、住
    址、親屬姓名或其關係、就讀學校與班級或工作場所等個人
    基本資料，性侵害犯罪防治法施行細則第6條亦有明文。且
    依兒童及少年福利與權益保障法第69條第2項之規定，司法
    機關所製作必須公開之文書，不得揭露足以識別少年身分之
    資訊。被告乙○○係犯刑法第222條第1項第2款之對未滿14歲
    之女子強制性交罪（詳後述），屬性侵害犯罪防治法所稱之
    性侵害犯罪，因本院所製作之判決係屬必須公示之文書，為
    避免甲女、乙女之身分遭揭露，依上開規定，對於甲女、乙
    女及其等之祖母丙女之姓名、年籍等足資識別甲女、乙女身
    分之資訊，均予以隱匿，核先敘明。
(二)本判決所引用據以認定事實之各項傳聞證據，均經被告、辯
    護人於本院審理中同意有證據能力，且檢察官、被告、辯護
    人於本院調查證據時，已知其內容及性質，均未於言詞辯論
    終結前聲明異議。本院審酌各該證據作成之情況，俱無違法
    、不當取證或顯有不可信之情形，作為證據使用均屬適當，
    依刑事訴訟法第159條之5規定，認均得作為證據使用。另其
    他非供述證據部分，本院於審判期日，依各該證據不同之性
    質，以提示或告以要旨等法定調查方法逐一調查，並使當事
    人表示意見，本院亦查無法定證據取得禁止或證據使用禁止
    之情形，故認所引用各項證據資料，均具有證據能力。
貳、實體部分
一、認定事實所憑之證據及理由
    訊據被告固坦承於前揭時間、地點，有與證人即告訴人甲女
    、乙女共處一室，惟矢口否認有何強制性交之犯行，辯稱：
    伊當日因飲酒之故，對於是否有將甲女、乙女抱坐於伊之腿
    上以及是否有用手指插入甲女、乙女之陰道等均已不復記憶
    云云。經查：
(一)被告、證人即告訴人甲女、乙女於事實欄所載之時間，一同
    待在證人即告訴人丙女所經營之小吃店內乙情，此部分業據
    被告於警詢、偵查、本院行準備程序及審理中均坦承不諱(
    警卷第1至7頁，偵卷第24至26頁，調偵卷第16至17頁，本院
    卷一第22至26、36至38背面、59至70、78至81、111至112、
    169至170、177至180頁，本院卷二第31至53頁)，核與證人
    甲女、乙女於警詢、偵訊之證述、證人丙女於警詢、偵訊及
    審理時之證述相符(警卷第8至19頁，偵卷第12至16頁，調偵
    卷第13至14頁，本院卷二第34至42頁)，並有附表所示之證
    據在卷可佐，此部分之事實首堪認定。
(二)證人甲女於106年7月26日於警詢中證稱：當日乙○○在丙女販
    賣香腸的地方，是在可以唱歌之客廳處，乙○○有在喝酒，斯
    時乙○○揮手示意叫伊過去並要伊坐在其大腿上時，有用手指
    摸伊尿尿的地方，有伸進去小褲褲裡面，當下伊感覺相當疼
    痛，且乙○○當日手指頭有插進去，並且來回抽動，當時乙○○
    緊抱伊，伊無法將乙○○手推開，事發時乙女有在旁邊看到，
    且嗣後乙○○尚有摸乙女尿尿的地方等語（警卷第8至12頁）
    ；又於106年11月2日偵查中證稱：乙○○當日在賣香腸的地方
    ，乙○○將伊抱住，以手指伸入之方式，摸伊尿尿的地方，是
    日摸完伊之後，又有摸乙女尿尿的地方，且當下覺得很痛，
    但是乙○○抱得很緊，無法掙脫等語（偵卷第13至15頁）。至
    於乙女則於106年7月26日於警詢中證稱：乙○○當日示意叫伊
    過去坐在其之腿上，斯時有摸伊尿尿的地方，且手有伸進去
    小褲褲裡面，當下伊覺得很痛，伊有推乙○○之身體，但是推
    不動，且於案發時，甲女有在場目擊等語（警卷第13至15頁
    ）；又於106年11月2日偵查中證稱：乙○○當日在賣香腸的地
    方，乙○○將伊抱住，以手指伸入之方式，摸伊尿尿的地方，
    且當下覺得很痛，但是乙○○抱得很緊，無法掙脫，也有看到
    甲女被摸等語（偵卷第13至15頁），足徵證人甲女、乙女無
    論警詢及偵查中，對於被告所為之強制性交犯行，均堅指不
    移，且對事發順序、地點、被告如何違反其等意願下為強制
    性交之過程等基本事實，指述至屬具體明確，且歷次證述大
    致一致，而無不一致或矛盾之處，倘非親身經歷，自難以詳
    述被告對其等為強制性交之過程等具體被害情節。且證人甲
    女、乙女於事發後，其等於本院行審理程序中表示願意原諒
    被告（本院卷二第43頁），衡情證人甲女、乙女應無故意羅
    織罪狀攀誣被告之動機，且證人甲女、乙女對於是日所發生
    之地點、情節，互核均相一致。
(三)按性侵害案件因具有隱密性，易淪為各說各話局面，是法院
    於判斷被害人陳述之憑信性時尤應慎重，特別是被害人前後
    陳述，如出現與主要犯罪構成要件事實具有關聯性之不一致
    或矛盾情形，並應查明其不一致或矛盾之原因，對照被害人
    之成長經驗、品格、案發後之身心狀況（行為、情緒、創傷
    ）表現，依經驗法則、論理法則審慎決定被害人證言之可信
    度；再整合被害人以外之人（如被害人之父母、家屬、老師
    、同儕、案發後與被害人接觸之警察、心理、衛生等相關人
    員）關於與被害人指證被害經過具有關聯性之陳述（發現、
    報案、指認、筆錄製作等過程、被害人身心狀態）、被告於
    案發後之反應（道歉、和解）、醫療、輔導紀錄及鑑定報告
    等間接或情況證據，據以補強被害人之證言之可信性。又所
    謂補強證據，並非以證明犯罪構成要件之全部事實為必要，
    倘其得以佐證被害人指述之犯罪非屬虛構，能予保障所指述
    事實之真實性，即已充分。又得據以佐證者，雖非直接可以
    推斷該被告之實行犯罪，但以此項證據與被害人之指述為綜
    合判斷，若足以認定犯罪事實者，仍不得謂其非屬補強證據
    。是所謂補強證據，不問其為直接證據、間接證據，或係間
    接事實之本身即情況證據，均得為補強證據之資料。故被害
    家屬轉述被害人陳述之被害經過，固屬傳聞證據；然被害家
    屬就被害人案發後身心之反應狀況（如：被性侵害向親人或
    同學泣述事實經過、被性侵害後出現模仿被告行為之違常猥
    褻行為），乃屬於親身見聞經過之證人性質，係與被害人陳
    述不具同一性之獨立法定證據方法，而得供為補強證據（最
    高法院99年度台上字第6305號判決參照）。故若有證人陳述
    其於案發後親見被害人之身體跡證或其對該性侵害事件之反
    應，足以增強被害人證述之憑信性者，自非不得作為被告犯
    罪之補強佐證。證人即甲女、乙女之祖母丙女於審判中證稱
    ：於事發後，甲女、乙女悶悶不樂，甲女於事發後2天左右
    ，有跟其表示下體疼痛，且甲女、乙女與其訴說案發經過時
    ，甲女情緒較為激動，並有落淚，至於乙女則在生氣等語（
    本院卷二第36至37頁），此部分有關證人甲女、乙女案發後
    之身心反應之證述乃係就其親身見聞之經歷，揆諸前開說明
    非屬傳聞證據，是證人丙女所證述證人甲女、乙女之上述身
    心反應，與一般性犯罪受害人因該受害事件而內心飽受委屈
    、壓力，且因回想案發過程以致產生強烈情緒反應而伴隨哭
    泣等情相當，是認證人甲女、乙女所述被告於前揭時、地對
    之為強制性交行為情節，應係出於親身經歷所為之記憶描述
    ，並非憑空虛構。證人丙女前開證述之情節，就證人甲女、
    乙女於案發後之情緒反應以及案發時之客觀情狀，作為補強
    證據，均與證人甲女、乙女之證述相互印證，足以作為證人
    甲女、乙女證述之憑信性之補強證據，是堪認證人甲女、乙
    女之證述可信性極高，確非虛構，已達於確信其為真實之程
    度。
(四)證人甲女處女膜雖沒有裂痕或傷口，但有陰道口擴張之情事
    ；證人乙女則有陰道口擴張及生殖器周圍有紅腫之情事，此
    有受理疑似性侵害事件驗傷診斷書2紙在卷可佐（偵卷密封
    袋），雖「陰道口擴張」，並無須必然有外物入侵，此乃係
    因陰道口大小每人均不同，此須詢問當事人始可知悉「陰道
    口擴張」、「陰道口有擴大」是否係因外物入侵所造成，此
    有衛生福利部臺東醫院110年5月26日東醫歷字第1100064229
    號函1紙在卷可佐（本院卷一第163頁），然此洽足徵證人甲
    女、乙女證稱：乙○○以手指插入之方式進入其等之生殖器等
    語所言非虛。
(五)至於被告是否有以手指插入證人甲女、乙女之性器乙節，被
    告於警詢中多以：「有觸碰到但我不記得了，可能我喝醉了
    有碰到」、「不記得了」、「小朋友竟然這樣說我可能有做
    這個動作，但我真的太醉了所以我不記得了」、「我記得我
    有摸他下體，但是完全不記得當時情形」、「我印象中有，
    但是記憶很模糊，因為我都有喝酒」等模稜兩可之語句含混
    帶過（警卷第1至7頁），時而承認，時而否認，時而以因飲
    酒而辯稱記憶模糊不清，於偵查中時則改稱：不記得了（偵
    卷第25頁），於本院行審理程序時則稱：伊不知悉有無用手
    指插入甲女、乙女之陰道，也不知悉有無撫摸其等之下體云
    云（本院卷二第49頁）；又針對證人甲女、乙女是否有坐於
    被告腿上乙節，於警詢及本院行準備程序時，均坦承不諱（
    警卷第4頁，本院卷一第23頁反面），卻於審判中改稱：伊
    當日已經喝醉，不記得甲女、乙女有無坐在伊腿上（本院卷
    二第49頁），綜合被告於警詢及本院行準備程序、審理程序
    之陳述內容，對於事實之經過，犯罪事實之有無，多有翻異
    ，被告空言否認犯罪，顯係臨訟卸責之詞，難以採憑。
(六)證人甲女對於客觀事實之真假對錯之具體概念及具備基礎之
    判斷能力，且具備陳述個人資本資料及具體日常生活之能力
    ，具有簡單數量及時間概念，可表達自身喜好，且其一般認
    知功能尚符合其能力表現，對過去較久之前的某些重要鮮明
    之事件經驗片段具長期記憶能力，對於具體生活事物可切題
    回答，可簡單、片段陳述過往經歷，理解能力較弱，較難掌
    握抽象之語意，其在案發後迄今，雖未有明顯客觀資料顯示
    證人甲女受創傷後壓力症候群干擾，以致日常生活出現適應
    困難，但在臨床上已達證人甲女存有主觀困擾之程度，證人
    甲女之創傷後壓力症候群雖未有明確證據顯示達美國精神疾
    病診斷手冊中創傷後壓力症之診斷標準，但符合非特定的創
    傷及壓力相關障礙症診斷之臨床表徵；證人乙女具符合其發
    展之短期及長期事件記憶力，辨認身體主要部位並命名日常
    物品與顏色之能力及真假對錯之概念，對過去較久之前的某
    些重要鮮明之事件經驗具長期記憶能力，可正確回答性別、
    日常生活事物，具有簡單數字及時間（現在、去過、看過）
    之概念，證人乙女自案發後迄今，創傷後壓力症候群未有明
    確證據顯示達美國精神疾病診斷手冊中創傷後壓力相關障礙
    症之診斷標準，亦無非特定的創傷及壓力相關障礙症診斷之
    臨床表徵等情，此有國立臺灣大學醫學院附設醫院110年5月
    7日校附醫精字第1100016820號函附精神鑑定報告書2分在卷
    可佐（本院卷一第131至162頁），再者縱觀警詢及偵查時之
    訊問，對於證人甲女、乙女之詢、訊問，多為開放式詢、訊
    問，被誘導之可能性甚低，此有證人甲女、乙女之警詢、偵
    查筆錄及本院勘驗筆錄各1份在卷可佐（警卷第5至15頁，偵
    卷第12至15頁，本院卷一第61至67頁反面，本院卷二第44頁
    ），然雖有些許部分之詢、訊問，略有誘導之嫌，然有關證
    人甲女證述遭被告不當性觸碰，並且主動以手伸入裙內並說
    伸進去之方式模擬當日之情狀，且自發的回應尿尿會痛乙節
    ；證人乙女則證述遭被告不當性觸碰時，覺得疼痛，被告當
    日有示意其坐在被告腿上，且證稱當日甲女亦有目睹伊遭被
    告侵害，並有以手推開被告之方式，表示反抗之等情，均係
    以開放性之問題為詢、訊問或證人甲女、乙女自發性之證述
    ，且證人甲女、乙女對於基礎事實之認知且具備基礎之判斷
    能力，對過去較久之前的某些重要鮮明之事件經驗片段具長
    期記憶能力，是斷無記憶遭汙染或誘導之嫌，前揭精神鑑定
    報告書亦同本院之認定，故證人甲女、乙女所為之證述可信
    性極高，是辯護人為被告辯護稱：證人甲女、乙女所為之證
    述有遭誘導而致不可信云云，容有誤會。至於辯護人為被告
    辯護稱：證人甲女、乙女證稱遭侵害時間長達30分鐘之久，
    然案發現場為一開放之公共場域，顯與常情有違，故其等之
    證述無可採信云云，然查案發時及證人甲女、乙女於警詢及
    偵查時約僅有4至5歲，對於時間長短理解能力本較為弱，且
    時間之長短又屬抽象之概念且為主觀之感受，該等年紀之人
    ，本就無法精準記憶並精確陳述較為細節性事項，是辯護人
    執此瑕疵謂證人甲女、乙女之證述可信性存疑，要屬無據。
    至於辯護人又為被告辯護稱：乙女於108年4月9日為鑑定時
    ，自陳並無遭被告強制性交，故乙女於警詢及偵查時之證述
    ，顯不可採信云云，惟查人之記憶有限，常隨時間之經過而
    有所遺忘或缺漏，況乙女於案發時僅有4歲，為鑑定時約為6
    歲，本難苛求智力發展未臻成熟之幼童，對於其所遭不法侵
    害之過往牢記在心，況乙女之記憶當有可能因時間過去而消
    退或不願回想等因素干擾，是縱然證人乙女於108年4月9日
    鑑定時而為相反之陳述，亦難依此否認證人乙女於警詢及偵
    查時證述之可信性，是辯護人前揭所辯，亦屬無稽。
(七)證人丙女對於發覺證人甲女、乙女遭他人性侵過程乙節，於
    警詢中證稱：106年7月25日甲女起床後，甲女去上廁所時，
    即告知伊其尿尿的地方會疼痛，後來伊與甲女去吃冰的時候
    ，始告知伊乙○○有對其性侵等語（警卷第18頁）；於偵查中
    則改證稱：伊係案發當日在幫甲女、乙女洗澡時，甲女表示
    其尿尿的地方很痛，經詢問後，甲女告知伊係因乙○○摸其下
    體，翌日經向伊之友人諮詢後，遂要求甲女、乙女模擬遭乙
    ○○侵害之過程，此時其等即做出以手伸進去下體的動作，伊
    旋即報警處理等語（偵卷第15至16頁）；於審判中則證稱：
    當日伊目擊乙○○將甲女、乙女抱在腿上，斯時乙女突然從乙
    ○○腿上離開，是日甲女、乙女就有點怪怪的，經伊諮詢友人
    後，再經詢問甲女、乙女發生何事，此時甲女在哭泣，乙女
    則將事發的經過告知伊等語（本院卷二第36頁）；後改證稱
    ：因事隔多年，幾經回想後，應係甲女隔日洗澡時表示下體
    疼痛，並告知伊有遭乙○○侵害等語（本院卷二第38至39頁）
    ，細譯證人丙女對於如何發現證人甲女、乙女被害事實之經
    過之證述，顯然細節性事項陳述互有不符。然人之記憶有限
    ，常隨時間之經過而有所遺忘，自不能期待證人刻意記憶各
    項細節，是證人事後所為回憶難免略有模糊之處，當不得因
    供述之細節稍有不同，逕認其證言均不足為採，況案發後至
    證人丙女於本院作證時，更相距已足4年之久，且證人丙女
    歷次證述矛盾或模糊不清之部分，均與證人甲女、乙女是否
    有遭被告侵害及證人甲女、乙女案發後身心之反應無涉；是
    辯護人為被告辯護稱：證人丙女之證述多有翻異從而不可採
    信云云，此部分容有誤會。至於辯護人又為被告辯護稱：本
    案雖已經和解，但和解過程中丙女過為積極，與常情不符，
    故丙女之證述不可採信云云，此部分顯係辯護人臆測之詞，
    要難採憑。
(八)證人甲女、乙女經國立臺灣大學醫學院附設醫院鑑定後，雖
    無產生創傷後壓力反應，有前揭精神鑑定報告書在卷可佐，
    然性侵害之被害人，於遭受性侵害後固可能發生焦慮、憂鬱
    及憤怒等創傷後壓力症候群，若被害人出現遭受性侵害後所
    產生之「創傷後壓力症候群」症狀，雖足以印證被害人確有
    遭受性侵害之重大可能性存在，惟不同之被害人對於遭受性
    侵害所產生之身心反應與症狀嚴重度未必相同，因此無法以
    是否出現創傷後壓力疾患據以推論被害人是否遭受性侵，亦
    即有無創傷後壓力症候群與是否遭受性侵害，其間並無必然
    關聯（最高法院104年度台上字第2416號判決意旨參照）；
    是尚不能以證人甲女、乙女案發後並未出現創傷後壓力症候
    群即遽認證人甲女，乙女並無遭受性侵害。況證人甲女、乙
    女於國立臺灣大學醫學院附設醫院接受為心理衡鑑之距離本
    件案發時已相隔近2年之久，而隨著時間經過及家庭、親友
    之陪伴，創傷後之壓力症狀亦可能逐漸緩解，是以國立臺灣
    大學醫學院附設醫院鑑定時無法觀察出個案有明確的創傷或
    係因證人甲女、乙女的認知、表達能力不足，或係因時間經
    過之解緩、或係因親友之陪伴等原因，而使證人甲女、乙女
    之創傷反應已不明顯，尚難以證人甲女、乙女無明顯出現創
    傷後壓力反應，即謂其指遭被告強制性交乙節不實在，而據
    此為被告有利之認定，是辯護人為被告辯護稱：甲女、乙女
    無創傷後症候群故足徵被告並無對甲女、乙女為強制性交云
    云，實屬無據。
二、綜上，本案事證明確，被告前開犯行堪以認定，均應依法論
    科。
三、論罪科刑
(一)甲女、乙女分別為101年10月生及102年11月生，有其等年籍
    資料附卷可憑（本院卷一密封袋）。又稱性交者，謂非基於
    正當目的所為之下列性侵入行為：一、以性器進入他人之性
    器、肛門或口腔，或使之接合之行為。二、以性器以外之其
    他身體部位或器物進入他人之性器、肛門，或使之接合之行
    為，刑法第10條第5項定有明文。查被告分別以其手指頭進
    入甲女、乙女陰道內之行為，均屬刑法第10條第5項所規定
    之性交，自堪認定。
(二)是核被告前開所為，均係犯刑法第222條第1項第2款之對未
    滿14歲女子強制性交罪。
(三)被告上開2次犯行，犯意各別，行為互殊，應予分論併罰。
(四)又兒童及少年福利與權益保障法第112條第1項固規定：「成
    年人教唆、幫助或利用兒童及少年犯罪或與之共同實施犯罪
    或故意對其犯罪者，加重其刑至2分之1。但各該罪就被害人
    係兒童及少年已定有特別處罰規定者，從其規定。」，被告
    所犯刑法第222條第1項第2款之罪，係以被害人之年齡未滿1
    4歲為處罰條件，應認係就被害人為兒童及少年所定之特別
    處罰規定，自均無再依前開規定加重其刑之必要，併予說明
    。
(五)查被告前於101年間，因公共危險案件，經臺灣士林地方法
    院以101年度審交易字第116號判決，判處有期徒刑6月確定
    ，於101年10月16日易科罰金執行完畢，有臺灣高等法院被
    告前案紀錄表1份附卷可查，被告於受有期徒刑執行完畢後
    ，5年以內故意再犯有期徒刑以上之罪，均為累犯，且參酌
    司法院大法官釋字第 775號解釋之意旨，本案並無基於累犯
    者有其特別惡性及對刑罰反應力薄弱等立法理由，一律加重
    最低本刑，於不符合刑法第59條所定要件之情形下，致生行
    為人所受之刑罰超過其所應負擔罪責之個案，其人身自由因
    此遭受過苛之侵害部分，對人民受憲法第8條保障之人身自
    由所為限制，不符憲法罪刑相當原則之情形，從而依刑法第
    47條第1項之規定，均加重其刑。
(六)爰以行為人之責任為基礎，並審酌被告知悉甲女、乙女為未
    滿14歲之少女，身心發育尚未健全，未能克制己身慾念，竟
    違反其等之意願與之為性交行為，侵害甲女、乙女性自主權
    ，且對甲女、乙女之身心正常發展亦有不良影響，影響甲女
    、乙女身心健全，行為殊不足取，衡酌被告否認犯行之犯後
    態度，然已與甲女、乙女、丙女達成和解，此有和解書1紙
    在卷可佐（調偵卷第18頁），並慮及被告犯罪之動機、目的
    、手段、情節、所生損害，兼衡甲女、乙女、丙女及檢察官
    對於論罪科刑之意見，暨其於審判中自陳智識程度為國小畢
    業、家中尚有兒子1名須其扶養、家庭經濟狀況勉持等一切
    情狀，分別量處如主文所示之刑，以示懲儆。並考量被告各
    次所犯之罪名、行為態樣；復就受刑人各次犯行所反應出之
    人格特性、期待可能性，及整體刑法目的、相關刑事政策與
    量刑權之法律拘束性原則等項予以綜合考量後，定其應執行
    之刑如主文。
據上論斷，應依刑事訴訟法第299條第1項前段，刑法第222條第1
項第2款、第47條第1項、第51條第5款，判決如主文。
本案經檢察官王文成提起公訴，檢察官丙○○到庭執行職務。
中　　華　　民　　國　　110 　年　　11　　月　　19　　日
            刑事第一庭  審判長法  官  邱奕智
  　　　　　　                法  官  施伊玶
  　　　　　　                法  官  蔡政晏
以上正本證明與原本無異。
如不服本判決應於收受送達後20日內向本院提出上訴書狀，並應
敘述具體理由；其未敘述上訴理由者，應於上訴期間屆滿後20日
內向本院補提理由書（均須按他造當事人之人數附繕本）。「切
勿逕送上級法院」。告訴人或被害人對於本判決如有不服，請書
具不服之理由狀，請求檢察官上訴者，其上訴期間之計算係以檢
察官收受判決正本之日期為準。 　
                              書記官  陳憶萱
中　　華　　民　　國　　110 　年　　11　　月　　19　　日
附錄論罪科刑法條
刑法第222條
犯前條之罪而有下列情形之一者，處七年以上有期徒刑：
一、二人以上共同犯之。
二、對未滿十四歲之男女犯之。
三、對精神、身體障礙或其他心智缺陷之人犯之。
四、以藥劑犯之。
五、對被害人施以凌虐。
六、利用駕駛供公眾或不特定人運輸之交通工具之機會犯之。
七、侵入住宅或有人居住之建築物、船艦或隱匿其內犯之。
八、攜帶兇器犯之。
九、對被害人為照相、錄音、錄影或散布、播送該影像、聲音、
    電磁紀錄。
前項之未遂犯罰之。　　　　　　　　　　　　　　　　

附表
編號 證據名稱 出處 1 刑案現場繪製圖 警卷第20頁 2 現案現場照片 警卷第21至22頁 3 臺東縣警察局婦幼警察隊受理刑事案件報案三聯單 警卷第23頁 4 臺東縣警察局106.10.30東警婦字第1060047820號函 偵卷第31頁 5 內政部警政署刑事警察局106.10.20刑生字第1060094147號鑑定書 偵卷第32頁 6 彌封卷內資料 偵卷密封件 7 臺東縣臺東市公所107.1.10東市民字第1070001058號函 調偵卷第1頁 8 撤回告訴狀 (告訴人A女、B女、C女) 調偵卷第15頁 9 和解書 調偵卷第18頁 10 108.4.1本院電話紀錄表 本院卷一第90頁 11 衛生福利部臺東醫院110.5.4東醫歷字第1100063507號函 本院卷一第126頁 12 受理疑似性侵害事件驗傷診斷書 (衛部心字第1031761584號) 本院卷一第127至129頁 13 國立臺灣大學醫學院附設醫院110.5.7校附醫精字第1100016820號函 本院卷一第131頁 14 精神鑑定報告書 暨附件甲鑑定會談評估譯文 本院卷一第132至162頁 15 衛生福利部臺東醫院110.5.26東醫歷字第1100064229號函 本院卷一第163頁 16 衛生福利部臺東醫院110.8.3東醫歷字第1100066273號函 本院卷一第175頁